【裁判字號】    96,易,2795
【裁判日期】    970728
【裁判案由】    竊盜
【裁判全文】
臺灣高雄地方法院刑事判決              96年度易字第2795號
公  訴  人  臺灣高雄地方法院檢察署檢察官
被      告  丙○○
上列被告因竊盜等案件，經檢察官提起公訴（96年度偵字第1597
9 號），本院合議庭裁定由受命法官獨任進行簡式審判程序，判
決如下：
    主  文
丙○○犯竊盜罪，處有期徒刑肆月，如易科罰金，以新台幣壹仟
元折算壹日，減為有期徒刑貳月，如易科罰金，以新台幣壹仟元
折算壹日；又犯竊盜罪，處有期徒刑肆月，如易科罰金，以新台
幣壹仟元折算壹日。應執行有期徒刑伍月，如易科罰金，以新台
幣壹仟元折算壹日。
    事  實
一、丙○○與乙○○、詹智傑係網友關係，竟因自身缺錢花用，
    分別基於意圖為自己不法所有之竊盜犯意，於下列時、地，
    分別為下列竊取乙○○、詹智傑財物之行為：
    (一)於民國96年4 月24日中午12時許，前往網友乙○○位於高
    雄市三民區○○○路263 號住處聚會，嗣於下午4 時30分許
    ，趁乙○○熟睡之際，徒手竊取其所有、置放在房間書桌上
    之BenQ牌CL71型行動電話（序號：000000000000000 號）1
    支。得手後，於同年月26日，持上開竊得之行動電話前往高
    雄市新興區○○○路107 之1 號「大灃通訊行」內，以新台
    幣（下同）1,400 元之價格變賣之，所得贓款則花用完畢。
    (二)又於96年5 月24日中午12時許，藉由拜訪網友詹智傑之機
    會，前往詹智傑位於台南縣新市鄉永就村永就61之5 號2 樓
    住處，並於同日下午1 時許，趁詹智傑沐浴無暇他顧之際，
    徒手竊取詹智傑所有之Sony Ericsson 牌行動電話（序號：
    000000000000000 號）1 支、1G及64MB記憶卡各1 張、備用
    電池1 個及現金2000元等物，得手後將現金花用完畢，並於
    同96年5 月28日下午5 時許，至乙○○前揭住處，將其所竊
    得之詹智傑所有之行動電話1 支及所書寫之道歉函2 紙，做
    為竊取乙○○所有之手機之補償，並交予乙○○之家人後離
    去。
    (三)嗣經乙○○、詹智傑先後報警處理，為警持拘票於96 年5
    月29日下午4 時許，在台南縣永康市○○○路588 之2 號拘
    提丙○○到案說明，並扣得詹智傑之行動電話1 支及便條2
    紙。
二、案經高雄市政府警察局三民第一分局報告臺灣高雄地方法院
    檢察署檢察官偵辦起訴。
    理  由
一、本件被告丙○○所犯為死刑、無期徒刑、最輕本刑為3 年以
    上有期徒刑以外之罪，其於準備程序進行中，就被訴事實為
    有罪之陳述，經告知簡式審判程序之旨，並聽取當事人之意
    見後，本院合議庭裁定由受命法官獨任進行簡式審判程序，
    合先敘明。
二、上揭犯罪事實，業據被告丙○○於本院審理中坦承不諱，核
    與證人即被害人乙○○及詹智傑警詢、偵訊所證述遭竊之過
    程與失竊財物相符，另被告竊得被害人乙○○之行動電話後
    變賣予大灃通訊行一情，亦經證人即大灃通訊行負責人董美
    麗證述明確，並有行動電話讓渡切結書1 紙在卷。此外，尚
    有被害人詹智傑所有行動電話1 支及被告為拿取被害人乙○
    ○行動電話一事，向被害人乙○○致歉之便條2 紙扣案，足
    認被告自白與事實相符，本件事證明確，被告前揭2 次竊盜
    犯行，均堪以認定。
三、(一)核被告丙○○先後2 次所為，均係犯刑法第320 條第1 項
    之普通竊盜罪。被告所犯上開2 罪，犯意各別，行為互殊，
    應分論併罰。爰審酌被告不思以正途獲取所需，利用與友人
    乙○○、詹智傑間之信賴關係，進入其等住處竊取財物，犯
    後經警拘提到案，在本院審理中復經通緝到案，有臺灣高雄
    地方法院檢察署檢察官拘票、本院97年4 月22日97年雄院高
    刑敏緝字第0476號通緝稿在卷可佐，且迄今未賠償被害人之
    損失，所為自應受相當刑事非難。惟念及其犯後坦承犯行及
    犯罪之動機、目的、手段、所生危害等一切情狀，分別量處
    如主文所示之刑。
    (二)又本件被告竊取被害人乙○○財物部分犯行之犯罪時間在
    96年4 月24日，應依中華民國九十六年罪犯減刑條例之規定
    ，減其宣告刑2 分之1 ，並與竊取被害人詹智傑財物部分犯
    行定應執行之刑。末參酌被告教育程度、家庭經濟狀況（此
    參見警卷調查筆錄受詢問人欄即明），就前揭各罪宣告刑、
    減得之刑（指竊取被害人乙○○財物部分犯行）及執行刑均
    諭知以1000元折算1 日之易科罰金折算標準。
    (三)至所扣得被害人詹智傑行動電話1 支業經發還被害人收執
    ，有贓物認領保管單1 紙存卷可參；被告親筆書寫便條2 紙
    ，亦僅為本件竊盜犯行之證據，均非供犯罪所用之物，起訴
    意旨亦未聲請為沒收之宣告，爰不於本案為沒收之諭知，併
    予敘明。
據上論斷，應依刑事訴訟法第273 之1 第1 項、第284 條之1 、
第299 條第1 項前段，刑法第320 條第1 項、第51條第5 款，刑
法施行法第1 條之1 第1 項、第2 項前段，中華民國九十六年罪
犯減刑條例第2條第1項第3款、第7條，判決如主文。
本案經檢察官甲○○到庭執行職務。
中    華    民    國    97    年    7     月    28    日
                  刑事第六庭    審判長法  官    曾逸誠
                                      法  官    林柏壽
                                      法  官    王  琁
上正本證明與原本無異
如不服本判決應於收受本判決後10日內向本院提出上訴書狀，其
未敘述上訴理由者，並得於提起上訴後10日內向本院補提理由書
狀（均須按他造當事人之人數附繕本）「切勿逕送上級法院」。
中    華    民    國    97    年    7     月    28    日
                                      書記官    黃國忠
附錄本判決論罪科刑法條：
中華民國刑法第320條
（普通竊盜罪、竊佔罪）
意圖為自己或第三人不法之所有，而竊取他人之動產者，為竊盜
罪，處 5 年以下有期徒刑、拘役或 5 百元以下罰金。
意圖為自己或第三人不法之利益，而竊佔他人之不動產者，依前
項之規定處斷。
前二項之未遂犯罰之。


司法院資訊處製作；財團法人民間司法改革基金會備份。
